【裁判字號】    89,交訴,22
【裁判日期】    890314
【裁判案由】    遺棄
【裁判全文】
臺灣臺中地方法院刑事判決                     八十九年度交訴字第二二號
    公  訴  人  臺灣臺中地方法院檢察署檢察官
    被      告  甲○○
右列被告因遺棄案件，經檢察官提起公訴 (八十八年度偵字第二四一九二號），本院
判決如左：
    主  文
甲○○無罪。
    理  由
一、公訴意旨略以：緣甲○○係營業大貨車之司機，為從事駕駛業務之人。於民國（
    下同）八十七年十二月六日十九時廿五分許，駕駛車牌號碼ＬＰ－一二號營業大
    貨車，沿台中縣烏日鄉往台中方向行駛，理應注意汽車行駛時，駕駛人應注意車
    前狀況及兩車併行之間隔，並隨時採取必要之安全措施。而依當時情形，又無不
    能注意之情形，在行經中山路三段時，竟疏於注意保持安全距離，適時有乙○○
    騎乘車牌號碼ＫＭＬ－二九三號機車在機車道同方向行駛，於超越乙○○所騎乘
    之機車時，突然由外側慢車道切入機車道，因甲○○所駕駛之車身過長，致後車
    身擦撞乙○○之機車，且當時路邊停放一部廢棄車輛，致乙○○機車遭受二車夾
    擊，使乙○○人車倒地，受有軀幹挫傷之傷害（此部分業經判決公訴不受理確定
    ），乙○○並因傷重當場昏倒，為無自救力之人，甲○○竟於肇事後佯裝打電話
    而逃逸，因認甲○○犯有刑法第二百九十四條第一項之遺棄罪嫌等語。
二、本件公訴人認被告甲○○涉犯上開罪嫌，無非以被害人乙○○於本院八十八年度
    交易字第六三一號被告甲○○被訴過失傷害案件審理時及本案偵查中均指稱車禍
    發生後伊曾一度昏迷等情為其論據。訊之被告甲○○堅決否認有何遺棄犯行，辯
    稱：當時伊駕駛上開營業大貨車超越乙○○所駕駛機車後，因不知後車身有擦撞
    到乙○○所駕駛機車，於往前行駛約一百公尺時，經路人告以上情，伊乃將車駛
    往路邊停車，並以徒步走回肇事現場，曾詢問乙○○有無受傷，乙○○告以人沒
    怎樣，嗣救護車到來將乙○○送醫後，伊始駕車離開現場，並未遺棄乙○○等語
    。
三、按犯罪事實應依證據認定之，無證據不得推定其犯罪事實，刑事訴訟法第一百五
    十四條定有明文；又刑法第二百九十四條第一項遺棄罪之成立，係指對於無自救
    力之人，依法令應保護，而不為其生存所必要之保護為其構成要件。經查本件被
    告甲○○於前開時地駕駛上開營業大貨車超車時，因疏未注意保持安全距離，其
    所駕營業大貨車後車身遂擦撞乙○○所駕駛機車，使乙○○人車倒地，並昏迷約
    二、三分鐘後始醒來，經路人將乙○○扶起後，被告返回肇事現場，曾詢問乙○
    ○有無受傷，乙○○告以沒怎樣，但手舉不起來，嗣救護車到來將乙○○送醫等
    情，此經被害人乙○○於本院審理時陳明在卷，則被害人於本件車禍發生後雖曾
    昏迷約二、三分鐘，惟被告返回肇事現場時，被害人已醒來，且被告係待救護車
    到來將被害人送醫，始駕車離開現場，尚難認被告有對於無自救力之被害人，不
    為其生存所必要保護之情事，核與遺棄罪之構成要件有間，是被告上開所辯，應
    足採信。此外又查無其他積極證據足認被告有何遺棄犯行，既無證據證明被告犯
    罪，依法應諭知無罪之判決。
四、據上論斷，應依刑事訴訟法第三百零一條第一項，判決如主文。
中    華    民    國      八十九      年       三      月     十四      日
                                    臺灣台中地方法院交通法庭
                                        法  官  朱  光  國
右正本證明與原本無異。
如不服本判決，應於判決送達後十日內向本院提出上訴狀( 應附繕本 )，上訴於臺灣
高等法院臺中分院。
                                        書記官
中    華    民    國      八十九      年       三      月     十六      日
                                                                        Ｔ


司法院資訊處製作；財團法人民間司法改革基金會備份。
